# 请教陈版及各位老师，IPO发电企业建设、运营及移交会计处理

提问人：doris8991 时间：2020-07-23 16:33:08
A公司系IPO申报发电企业， 2018 年A公司与B公司（民营企业）签订合同，约定由A公司投资 2000 万购买设备，并在2018-2023年进行运营提供维修保运服务，每度电收取0.1元的设备租赁和0.2元的服务收入， 5 年后无偿将所有设备移交至B企业，请问：
1 、A公司将固定资产入账，并在 5 年内按发电度数确认服务收入是否合理？如均确认为服务收入（而非设备租赁收入和服务收入），是否有税务风险？
2 、如 1 中所述方式不合理，请问对应的账务如何处理？

回答人：chenyiwei
这种情况，假设没有每年应保底收款金额的约定，则建议参考BOT下的无形资产模式进行会计处理，即确认建造合同收入和无形资产，该项无形资产在 5 年内摊销； 5 年运行期内确认营业收入，并将实际发生的运维成本和无形资产摊销额确认为营业成本。